vi: Kinh doanh & Công nghiệp > Khách sạn & Dịch vụ khách hàng: Đồ dùng dịch vụ khách sạn; Phụ kiện khách sạn & dịch vụ khách sạn; Đồ dùng khách sạn
cs: Obchod a průmysl > Hotely a ubytovací služby: Vybavení pro pohostinství; Příslušenství pro hotely a pohostinství; Hotelové příslušenství
sl-SI: Posel in industrija > Hoteli in gostinstvo: Gostinska oprema; Dodatki za hotele in gostinstvo; Hotelska oprema
tr: İş ve Endüstri > Otel ve Ağırlama: Ağırlama Malzemeleri; Otel ve Konaklama Aksesuarları; Otel Malzemeleri
ru: Бизнес и промышленность > Гостинично-ресторанный бизнес: Товары для баров в гостиницах; Аксессуары для гостинично-ресторанного бизнеса; Товары для гостиниц
pt-PT: Business e industrial > Hotel e hospitalidade: Artigos de restauração; Acessórios de hotelaria e restauração; Artigos de hotelaria
th: ธุรกิจและอุตสาหกรรม > โรงแรมและการบริการ: อุปกรณ์การบริการ; อุปกรณ์เสริมสำหรับโรงแรมและการบริการ; อุปกรณ์การโรงแรม
de: Wirtschaft & Industrie > Hotels & Gaststätten: Gastbranchenbedarf; Hotel- und Gastbranchenacessoires; Hotelbedarf
nb: Forretninger og industri > Hotell og reiseliv: Reiselivsutstyr; Hotell- og reiselivstilbehør; Hotellutstyr
ja: ビジネス・産業 > ホテル・サービス業: おもてなし用品; ホテル・ホスピタリティ付属品; ホテル用品
da: Erhverv og industri > Hotel og overnatning: Forsyninger til overnatning; Tilbehør til hotel og overnatning; Hotelforsyninger
ko: 비즈니스/산업 > 호텔/숙박업: 숙박업 용품; 호텔/숙박업 부대용품; 호텔 용품
bg-BG: Бизнес и промишленост > Хотелиерство и ресторантьорство: Ресторантьорски консумативи; Аксесоари за хотели и хотелиерство; Хотелски консумативи
hr-HR: Posao i industrija > Hotelijerstvo i ugostiteljstvo: Ugostiteljske potrepštine; Pribor za hotelijerstvo i ugostiteljstvo; Hotelske potrepštine
pt-BR: Comercial e industrial > Hotel e hospitalidade: Suprimentos para hospitalidade; Acessórios para hotelaria e hospitalidade; Suprimentos para hotéis
es: Economía e industria > Hostelería y hospedaje: Suministros de hostelería; Accesorios para hotelería y hostelería; Suministros para hoteles
hu: Üzlet és ipar > Szálloda és vendéglátás: Vendéglátási kellékek; Szállodai és vendéglátási kiegészítők; Szállodai kellékek
el: Επιχειρηματικός & βιομηχανικός εξοπλισμός > Ξενοδοχείο & φιλοξενία: Είδη προμηθειών φιλοξενίας; Αξεσουάρ ξενοδοχείου & φιλοξενίας; Προμήθειες ξενοδοχείου
sk-SK: Obchod a priemysel > Hotelové a pohostinské služby: Potreby v oblasti pohostinských služieb; Príslušenstvo pre hotelové a pohostinské služby; Hotelové potreby
it: Commercio e industria > Alberghi e ospitalità: Forniture per l'ospitalità; Accessori per hotel e ospitalità; Forniture alberghiere
fi: Yritys ja teollisuus > Hotelli ja majoitus: Majoitustarvikkeet; Hotelli- ja majoitustarvikkeet; Hotellitarvikkeet
nl: Zakelijk en industrieel > Hotel en accommodatie: Accomodatiebenodigdheden; Accessoires voor hotel en accomodatie; Hotelbenodigdheden
ro-RO: Afaceri și sectorul industrial > Hoteluri și sectorul ospitalității: Articole pentru servicii de ospitalitate; Accesorii pentru hoteluri și sectorul ospitalității; Articole pentru hoteluri
lt-LT: Verslas ir pramonė > Viešbučiai, apgyvendinimo ir maitinimo paslaugų sektorius: Apgyvendinimo ir maitinimo paslaugų reikmenys; Reikmenys viešbučiams, apgyvendinimo ir maitinimo paslaugų sektoriui; Reikmenys viešbučiams
zh-CN: 商业/工业 > 酒店与宾馆: 宾馆用品; 酒店与宾馆配件; 酒店用品
sv: Företag och industri > Hotellverksamhet: Förnödenheter för besöksnäring; Hotell och hotelltillbehör; Förnödenheter för hotell
en: Business & Industrial > Hotel & Hospitality: Hospitality Supplies; Hotel & Hospitality Accessories; Hotel Supplies
pl: Biznes i przemysł > Hotelarstwo: Wyposażenie hoteli; Akcesoria dla hoteli; Zaopatrzenie hotelu
zh-TW: 商業與各產業 > 飯店與餐飲: 餐飲用品; 飯店與餐飲配件; 飯店用品
fr: Entreprise et industrie > Hôtel et service d’accueil: Fournitures d’accueil; Accessoires d’hôtellerie et d’accueil; Fournitures d’hôtel